【裁判字號】    90,訴,74
【裁判日期】    900807
【裁判案由】    兒童及少年性交易防制條例
【裁判全文】
臺灣臺北地方法院刑事判決                              九十年度訴字第七四號
    公訴人  臺灣臺北地方法院檢察署檢察官
    被  告  丁○○
右列被告因違反兒童及少年性交易防制條例案件，經檢察官提起公訴（八十九年度偵
字第一三三０八號），本院判決如左：
    主  文
丁○○無罪。
    理  由
一、公訴意旨略以：被告丁○○自民國八十九年三月初任臺北縣新店市○○路一七八
    號一樓「諾貝爾美容護膚」之現場負責人（登記負責人丙○○，另案偵辦中），
    被告己○○（已結）於八十九年四月十七日起任該店總機，藝名寶寶，被告戊○○（已結）於八十九年四月二十八日起任該店總機，藝名小雪，被告乙○○（已
    結）於八十九年四月二十七日任該店美容助理，藝名青青，被告甲○○（已結）
    於八十九年五月一日起任該店美容師，渠等共同基於犯意聯絡，於到職後，利用
    散佈「辣妹集中營休閒交誼中心，吹、含、吸、舔、摳，一二○分鐘不限次數，
    指導師美加（小雪、青青、寶寶），成人專線：00000000」、「解放禁
    地幼咪咪十八至二十二歲，呼之欲出的冰火舌戰，暗房裡的放縱，逃逗你的情慾
    ，私房的手法讓你一次搞定，撩人的軀體全天候為你開放，高潮時段十點至六點
    」、「辣妹集中營休閒交友誼中心，威而鋼交友性服務，指導老師小夢，ＴＥＬ
    ：00000000」、「掌中乾坤全ＳＳ服務葵花寶典玉女心經奇女子傳奇」
    、「伊甸園休閒交誼中心，一二○分鐘不限次數，指導師芷琳（琪琪），成人專
    線：00000000」、「威而鋼18-22（帶證件）交友性服務」等足以引誘
    、媒介促使人為性交易之訊息之廣告，以招攬客人。嗣警方於八十九年五月十二
    日晚上七時三十分許，在臺北縣新店市○○路○段一八九號前，當場查獲諾貝爾
    美容護膚主任張光遠（另案審理中）散發上揭廣告後，即於當晚八時十分至上開
    店址臨檢，查扣廣告七百七十張、筆記本一本、足以引誘、媒介促使人為性交易
    之電話稿四張、員工打卡表三張，因認被告丁○○共同涉有兒童及少年性交易防
    制條例第二十九條以廣告物散布足以引誘、媒介、暗示促使人為性交易之訊息罪
    嫌。
二、按犯罪事實，應依證據認定之，無證據不得推定其犯罪事實；又不能證明被告犯
    罪者，應諭知無罪之判決，刑事訴訟法第一百五十四條、第三百零一條第一項分
    別定有明文。次按刑事訴訟法上所謂認定犯罪事實之證據，係指足以認定被告確
    有犯罪行為之積極證據而言，該項證據自須適合於被告犯罪事實之認定，始得採
    為斷罪資料；且認定不利於被告之事實，須依積極證據，苟積極證據不足為不利
    於被告事實之認定時，即應為有利於被告之認定，更不必有何有利之證據；如未
    能發現相當證據，或證據不足以證明，自不能以推測或擬制之方法，以為裁判之
    基礎。又刑事訴訟上證明之資料，無論其為直接或間接證據，均須達於通常一般
    之人均不致有所懷疑，而得確信其為真實之程度，始得據為有罪之認定，若其關
    於被告是否犯罪之證明未能達此程度，而有合理性懷疑之存在，致使無從形成有
    罪之確信，即不得遽為不利被告之認定，分別有最高法院二十九年上字第三一○
    五號、三十年上字第八一六號、四十年臺上字第八六號、七十六年臺上字第四九
    八六號判例可資參照。
三、公訴意旨認被告丁○○涉有以廣告物散布足以引誘、媒介、暗示促使人為性交易
    之訊息罪嫌，無非係以被告丁○○警偵訊時自承係諾貝爾美容護膚店之經理，暨
    扣案之色情小廣告七百七十張、員工打卡表三張、筆記本一本、電話稿四張等為
    依據。訊據被告堅詞否認涉有公訴人所指之犯行，辯稱：伊查獲前在諾貝爾美容
    護膚店上班打掃，有時也幫忙介紹客人服務內容，但已於八十九年四月底離職，
    查獲當天係受朋友丙○○之託，假裝是負責人，將查獲的小姐從警察局帶出來，
    己○○、戊○○、乙○○、甲○○等人均非伊任職時的同事，不知道她們做什麼
    工作，只是有時回去找丙○○時見過面，伊工作期間，諾貝爾美容護膚店裡面就
    有扣案的小廣告，是店裡面的東西，但不知是要做什麼，伊沒有散發或請小姐散
    發過等語。
四、經查：
（一）被告於警訊時固然坦認伊係諾貝爾美容護膚店之負責人（見八十九年五月十二
      日警訊筆錄），惟偵訊時改稱伊擔任諾貝爾美容護膚店早班經理，於八十九年
      四月間開始上班，老板是丙○○（見八十九年七月二十七日偵訊筆錄），前後
      供述已有齟齬。而共同被告己○○警訊時雖亦指證被告係公司經理，惟本院調
      查時，又表示：我剛到諾貝爾美容護膚店時一、二天，丁○○還在該店，但沒
      有做什麼事，後來就沒有來店裏，是甲○○叫我們去散發扣案小廣告，我們沒
      有特別稱呼丁○○，不知道丁○○在店裏做什麼工作，也不清楚丁○○為何於
      八十九年五月十二日警察查獲時到警局，我認為諾貝爾美容護膚店之負責人應
      該是甲○○，警訊時因丁○○叫我向警察講他是負責人，所以我才向警察這樣
      講，我只看過丁○○一、二次等語（見本院九十年六月十三日審理筆錄）。
（二）又共同被告戊○○於本院訊問時證稱：丁○○是臺北市○○○路另家分店的負
      責人，查獲當天他是被通知來處理的，我沒有和他一起發過扣案小廣告（見本
      院九十年五月二十二日訊問筆錄），是甲○○叫我們去散發小廣告，丁○○來
      過我們店裏，但沒有做什麼事，我也沒有看過他散發扣案小廣告，因為我曾經
      到臺北市○○○路元元美容護膚店支援過，該店的人都叫丁○○經理，所以我
      認為他是別家分店的經理等語（見本院九十年六月十三日審理筆錄）。共同被
      告乙○○於本院訊問時亦供稱：甲○○擔任諾貝爾美容護膚店經理，管美容師
      、助理、總機，她也有打電話叫我們去發小廣告，丁○○很少來店裡，聽說他
      是別家分店的人，我們都叫他副理，但他沒有叫我們發過小廣告（見本院九十
      年五月三十日訊問筆錄）；是甲○○叫我們去散發扣案小廣告，我也到元元美
      容護膚店支援過，我也以為丁○○是元元店的副理等語（見本院九十年六月十
      三日審理筆錄）。共同被告甲○○則供述：我與丁○○不熟，只看過他去找老
      板丙○○，我不知道他是不是公司的人等語（見本院九十年五月三十日訊問筆
      錄）。共同被告己○○、戊○○、乙○○、甲○○之供述互核相符，又與被告
      之辯解一致，尤其共同被告己○○、戊○○、乙○○三人於本院調查審理時均
      已坦認犯行，應無匿飾犯罪事實以迥護被告之理；且參諸扣案己○○、戊○○
      、乙○○之打卡表，其等上班時間均係上午十時至晚上八時許，為諾貝爾美容
      護膚店早班工作人員，苟被告確係該店早班經理，共同被告四人豈有僅見過被
      告一、二次面之理！況本案為警查獲時，被告確實不在諾貝爾美容護膚店內，
      此有臺北縣警察局新店分局臨檢現場紀錄一紙在卷可稽，足認被告應非諾貝爾
      美容護膚店之負責人、經理或員工，僅係其他護膚店人員，偶至諾貝爾美容護
      膚店尋找友人無訛，其所辯應非虛妄，堪予採信。
（三）綜上所述，證人己○○固於警訊時指證被告係諾貝爾美容護膚店經理，惟其已
      於本院當庭表明該店負責人實係甲○○，其不知丁○○在店裏做什麼工作等語
      ；而被告警偵訊之自白存有瑕疵，且經查又與事實不符，自不得以其前後不一
      之自白為認定犯罪事實之基礎。本案尚乏積極證據足使本院形成有罪之確信，
      而有合理懷疑之存在；此外，復查無其他積極證據足資認定被告涉有公訴人所
      指之犯行，既不能證明被告犯罪，依法自應為無罪之諭知。
據上論斷，應依刑事訴訟法第三百零一條第一項，判決如主文。
本案經檢察官蕭方舟到庭執行職務
中      華      民      國      九十      年      八      月      七    日
                                      臺灣臺北地方法院刑事第四庭
                                          法  官  吳靜怡
右正本證明與原本無異。
如不服本判決，應於判決送達後十日內，向本院提出上訴狀。
                                          書記官   李春松
中      華      民      國      九十      年      八      月      九    日


司法院資訊處製作；財團法人民間司法改革基金會備份。
